【裁判字號】    88,訴,2255
【裁判日期】    890210
【裁判案由】    毒品危害防制條例
【裁判全文】
臺灣高雄地方法院刑事判決                        八十八年度訴字第二二五五號
    公  訴  人  臺灣高雄地方法院檢察署檢察官
    被      告  甲○
右列被告因違反毒品危害防制條例案件，經檢察官提起公訴（八十八年度偵字第二五
四五五號），本院判決如左：
    主  文
甲○連續轉讓第二級毒品，累犯，處有期徒刑壹年。
扣案之第二級毒品安非他命乙小包毛重壹點貳伍公克（驗後毛重壹點貳公克）、玻璃
瓶吸食器壹組、玻璃吸食球支、塑膠斜管壹支、長壽煙盒內之吸食用玻璃球貳支（
其中壹支含有銜接之吸管）均沒收銷燬之。
    事  實
一、甲○前於民國八十四年間因違反麻醉藥品管理條例案件，經台灣板橋地方法院判
    處有期徒刑五月，如易科罰金以三百元折算一日，嗣經台灣高等法院判決駁回上
    訴確定，甫於八十五年九月二十日易科罰金執行完畢，猶不知悔改，明知安非他
    命係毒品危害防制條例所定之第二級毒品，竟基於概括之犯意，自八十八年十月
    初某日起至同年月十三日止，在高雄縣六龜鄉中興村中庄金玉宮附近果園工寮處
    ，先後連續三次將第二級毒品安非他命少許無償轉讓予已成年之乙○○施用，嗣
    於八十八年十月十三日晚間十一時十分（起訴書誤載為四十分）許，在上開處所
    為警查獲，並當場扣得第二級毒品安非他命乙小包毛重一點二五公克（驗後毛重
    一點二公克）、玻璃瓶吸食器一組、玻璃吸食球三支、塑膠斜管一支及自乙○○
    身上之長壽煙盒內起出未扣案之吸食用玻璃球貳支（其中壹支含有銜接之吸管）
    。
二、案經高雄縣警察局六龜分局移送臺灣高雄地方法院檢察署檢察官偵查起訴。
    理  由
一、訊據被告甲○矢口否認有何轉讓第二級毒品安非他命予乙○○施用之犯行，辯稱
    ：當天警察查獲時伊還在睡覺，可能是乙○○自行取用伊所有之安非他命去施用
    云云。惟查，右揭事實，業據被告於警訊中供認：「因我於十月十一日下午搬至
    乙○○的工寮內居住，所以我才免費提供安非他命給乙○○吸食」等語，復於檢
    察官偵訊時進而供承：「我不是賣他，我是免費供應他三次。」等語（見偵查卷
    第十三頁背面），均核與證人乙○○於警、偵訊中及本院審理時證述之情節相符
，且扣案之疑似安非他命白色粉末，經送請鑑定結果，確屬第二級毒品安非他命
    無訛，此有高雄醫學院附設中和紀念醫院檢驗報告單乙紙在卷足憑，復有第二級
    毒品安非他命乙小包毛重一點二五公克（驗後毛重一點二公克）、玻璃瓶吸食器
    一組、玻璃吸食球三支、塑膠斜管一支扣案可稽，被告嗣後翻異前詞，空言否認
    前供，顯為飾卸之詞，不足採信，犯行堪以認定，應予依法論科。
二、查安非他命係毒品危害防制條例第二條第二項第二款所定之第二級毒品，被告甲
    ○無償轉讓安非他命予他人施用，核其所為，係犯毒品危害防制條例第八條第二
    項之轉讓第二級毒品罪。被告多次轉讓毒品犯行，時間緊接，方法相同，觸犯構
    成要件相同之罪名，顯係基於概括犯意為之，依刑法第五十六條連續犯之規定論
    以一罪並加重其刑。至被告轉讓前非法持有安非他之低度行為，應為轉讓之高度
    行為所吸收，不另論罪。查被告曾因違反麻醉藥品管理條例案件，經台灣板橋地
    方法院判處有期徒刑五月，如易科罰金以三百元折算一日，並經台灣高等法院裁
    判駁回上訴確定，於八十五年九月二十日易科罰金執行完畢，有卷附之台灣高雄
    地方法院檢察署刑案資料查註紀錄表、本院被告全國前案紀錄表可按，其受有期
    徒刑之執行完畢，五年以內再犯有期徒刑以上之罪，為累犯，依法加重其刑。爰
    審酌被告有多次犯罪前科，此有前開臺灣高雄地方法院檢察署刑案資料查註紀錄
    表在卷可稽，足見素行不佳，轉讓安非他命予他人非法吸用，所為戕害他人健康
    至鉅，惟念其僅轉讓三次等一切情狀，量處如主文所示之刑，以資懲儆。另扣案
    之第二級毒品安非他命乙小包毛重一點二五公克（驗後毛重一點二公克）及玻璃
    瓶吸食器一組、玻璃吸食球三支、塑膠斜管一支，為查獲之毒品及專供施用毒品
    之器具，另查獲之長壽煙盒內之吸食用玻璃球二支（其中一支含有銜接之吸管）
    ，雖未扣案但無法證明業已滅失，其亦為專供施用毒品之器具，不問屬於犯人與
    否，均依毒品危害防制條例第十八條第一項前段規定，併宣告沒收銷燬之。
據上論斷，應依刑事訴訟法第二百九十九條第一項前段，毒品危害防制條例第八條第
二項、第十八條第一項前段，刑法第十一條前段、第五十六條、第四十七條，判決如
主文。
中    華    民    國    八十九    年      二      月        十        日
                                  臺灣高雄地方法院刑事第一庭
              法  官  林  惠  霞
右正本證明與原本無異。
如不服本判決，應於判決送達後十日內，向本院提出上訴狀。
                                      書記官  陳  淑  卿
中    華    民    國      八十九      年      二      月      十一      日


司法院資訊處製作；財團法人民間司法改革基金會備份。
